Minutes et répertoires du notaire Charles DENIS de VILLIERS, janvier 1790 - 20 janvier 1800 (étude XXIX)
Archives nationales
- Minutes de Charles DENIS de VILLIERS, janvier 1790 - 20 janvier 1800; MC/ET/XXIX/597 - MC/ET/XXIX/644
  - Minutes. an IV, pluviose - an IV, floréal, pluviose an IV (21 janvier 1796) - floréal an IV (19 mai 1796); MC/ET/XXIX/633
    - Contrat de mariage entre Louis Sébastien François Doulcet, notaire, et Claude Louise de Loynes, sa nièce, fille de Jean Charles de Loynes et de Marie Etiennette Doulcet., 17 mars 1796; MC/ET/XXIX/633
      contrat de mariage; Doulcet, Louis Sébastien François; Loynes, Claude Louise de; Loynes, Jean Charles de; Doulcet, Marie Etiennette; notaire
  - Minutes. an IV, prairial - an IV, fructidor, prairial an IV (20 mai 1796) - fructidor an IV (20 septembre 1796); MC/ET/XXIX/634
  - Minutes. an V, vendémiaire - an V, ventôse, vendémiaire an V (22 septembre 1796) - ventôse an V (20 mars 1797); MC/ET/XXIX/635
  - Minutes. an V, germinal - an V, fructidor, germinal an V (21 mars 1797) - fructidor an V (20 septembre 1797); MC/ET/XXIX/636
  - Minutes. an VI, vendémiaire - an VI, nivôse, vendémiaire an VI (22 septembre 1797) - nivôse an VI (19 janvier 1798); MC/ET/XXIX/637
  - Minutes. an VI, pluviose - an VI, floréal, pluviose an VI (20 janvier 1798) - floréal an VI (19 mai 1798); MC/ET/XXIX/638
  - Minutes. an VI, prairial - an VI, fructidor, prairial an VI (20 mai 1798) - fructidor an VI (20 septembre 1798); MC/ET/XXIX/639
  - Minutes. an VII, vendémiaire - an VII, frimaire, vendémiaire an VII (22 septembre 1798) - frimaire an VII (21 décembre 1798); MC/ET/XXIX/640
  - Minutes. an VII, nivôse - an VII, ventôse, nivôse an VII (22 décembre 1798) - ventôse an VII (20 mars 1799); MC/ET/XXIX/641
  - Minutes. an VII, germinal - an VII, prairial, germinal an VII (21 mars 1799) - prairial an VII (18 juin 1799); MC/ET/XXIX/642
  - Minutes. an VII, messidor - an VII, fructidor, messidor an VII (19 juin 1799) - fructidor an VII (20 septembre 1799); MC/ET/XXIX/643
  - Minutes. an VIII, vendémiaire - an VIII, nivôse, vendémiaire an VIII (23 septembre 1799) - nivôse an VIII (20 janvier 1800); MC/ET/XXIX/644
- Répertoire(s) de Charles DENIS de VILLIERS, 1790 - 1792; MC/RE/XXIX/4
  - Répertoire. 1790 - 1792, MC/RE/XXIX/4
    Informations concernant le classement et la cotation:
    Le niveau inférieur de description, quand il existe, correspond aux mentions d'actes contenues dans le répertoire. Parmi celles-ci, certaines peuvent y être décrites, de manière plus ou moins détaillée. Pour consulter l'acte proprement dit, il convient de rechercher la cote au niveau des articles (registre ou liasse) des minutes du notaire (cote de type 'MC/ET').
    - Contrat de mariage entre le sieur J.B. Capelle et la demoiselle M.L.G. Blin, 5 janvier 1790
      Mention dans le répertoire du notaire coté:
      MC/RE/XXIX/4
      Informations concernant le classement et la cotation du document:
      Attention: la cote de répertoire (de type 'MC/RE') ne permet pas de consulter la minute de l'acte. ll convient de rechercher la cote de la minute (de type 'MC/ET') au niveau des articles (registre ou liasse) de minutes du notaire.
      L'accès aux images numérisées des pages du répertoire se fait au niveau de description supérieur (' Répertoire du notaire '), rubrique ' Consulter les archives numérisées associées'.
      Base Généanot des actes contenant des renseignements d'état civil, 1780-1790 par l'association La France généalogique, 2004-2012 (base de données migrée: voir contexte dans le Plan d’orientation général - Notaires de Paris, guides thématiques du Minutier).
      Date de création de la notice: 2008
      contrat de mariage; Capelle (sieur J.B.); Blin (demoiselle M.L.G.)
    - Inventaire après décès de M. Charpentier, 5 janvier 1790
      inventaire après décès; Charpentier (M.)
    - Contrat de mariage entre le sieur C.M. Poulain et la demoiselle R.M. Bourdat, 11 janvier 1790
      contrat de mariage; Poulain (sieur C.M.); Bourdat (demoiselle R.M.)
    - Inventaire après décès de la demoiselle M.E. Béruchet, veuve Voisin, 14 janvier 1790
      inventaire après décès; Beruchet (demoiselle M.E.); Voisin (veuve)
    - Dépôt du mortuaire de F.M. de Montigny de Kispert, 14 janvier 1790
      acte d'état civil; dépôt de pièces; Montigny de Kispert (F.M.De)
    - Inventaire après décès de Pierre Berthier, 16 janvier 1790
      inventaire après décès; Berthier, Pierre
    - Contrat de mariage entre le sieur E. Bouvier et la demoiselle C. Mammelet, 20 janvier 1790
      contrat de mariage; Bouvier (sieur E.); Mammelet (demoiselle C.)
    - Contrat de mariage entre le sieur J. Meche dit Möst et la demoiselle M. Bourge, 21 janvier 1790
      contrat de mariage; Meche dit Most (sieur J.); Bourge (demoiselle M.); Most, Meche (J. Dit)
    - Contrat de mariage entre le sieur L.M. Daubrenet et la demoiselle M.M. Cailliard, 23 janvier 1790
      contrat de mariage; Daubrenet (sieur L.M.); Cailliard (demoiselle M.M.)
    - Notoriété concernant la demoiselle F. Hochedey, veuve Maillart, 23 janvier 1790
      notoriété; Hochedey (demoiselle F.); Maillart (veuve)
    - Contrat de mariage entre le sieur A. Bandet et la demoiselle J. Laurent, 25 janvier 1790
      contrat de mariage; Bandet (sieur A.); Laurent (demoiselle J.)
    - Notoriété concernant J. Richer, 25 janvier 1790
      notoriété; Richer (J.)
    - Dépôt du mortuaire de C.L. Chassepot de Beaumont, 27 janvier 1790
      acte d'état civil; dépôt de pièces; Chassepot de Beaumont (C.L.)
    - Contrat de mariage entre le sieur J.P. Crouzet et la demoiselle J.A. Chartier, 28 janvier 1790
      contrat de mariage; Crouzet (sieur J.P.); Chartier (demoiselle J.A.)
    - Inventaire après décès de F.N. Poré, 29 janvier 1790
      inventaire après décès; Pore (F.N.)
    - Contrat de mariage entre le sieur J.B. Clappier et la demoiselle B. Richard, 30 janvier 1790
      contrat de mariage; Clappier (sieur J.B.); Richard (demoiselle B.)
    - Notoriété concernant P. Lecomte, 31 janvier 1790
      notoriété; Lecomte (P.)
    - Testament de René Dherbier
      testament; Dherbier, René
    - Inventaire après décès de la demoiselle A. Crossette, veuve Prévot en premières noces et veuve Soufflet en secondes noces, 4 février 1790
      inventaire après décès; Crossette (demoiselle A.); Prevot (veuve); Soufflet (veuve)
    - Inventaire après décès de Denis Louis Guizon, 9 février 1790
      inventaire après décès; Guizon, Denis-Louis
    - Contrat de mariage entre le sieur J.F. Guerrier et la dame J. Spors, veuve Baud, 13 février 1790
      contrat de mariage; Guerrier (sieur J.F.); Spors (dame J.); Baud (veuve)
    - Contrat de mariage entre le sieur A.J. Vandenberghe et la demoiselle A.C. Beuré, 15 février 1790
      contrat de mariage; Vandenberghe (sieur A.J.); Beure (demoiselle A.C.)
    - Testament de la demoiselle M. Leblond, veuve Duluc, 22 février 1790
      testament; Leblond (demoiselle M.); Duluc (veuve)
    - Inventaire après décès de Nicolas Baclet, 26 février 1790
      inventaire après décès; Baclet, Nicolas
    - Notoriété en rectification des noms de F.M. comte de Choiseul Beaupré, 28 février 1790
      notoriété; Choiseul Beaupre (Monsieur F.M. de)
    - Notoriété concernant A.D. Duluc, 28 février 1790
      notoriété; Duluc (A.D.)
    - Inventaire après décès de Jean Turpin, 8 mars 1790
      inventaire après décès; Turpin, Jean
    - Testament de J.T. Rigollet, 11 mars 1790
      testament; Rigollet ((J.T.)
    - Inventaire après décès de la demoiselle M.N. Blanchard, épouse Dignat, 15 mars 1790
      inventaire après décès; Blanchard (demoiselle M.N.); Dignat (épouse)
    - Dépôt du mortuaire de Et. Pincemaille Deplay, 17 mars 1790
      acte d'état civil; dépôt de pièces; Pincemaille Deplay (Et.)
    - Notoriété concernant N.F. Girod, 18 mars 1790
      notoriété; Girod (N.F.)
    - Inventaire après décès de A.P. Sauvaige, 19 mars 1790
      inventaire après décès; Sauvaige (A.P.)
    - Délivrance de legs de A. Collon, 24 mars 1790
      délivrance de legs; Collon (A.)
    - Inventaire après décès de M.A. Fleury, 26 mars 1790
      inventaire après décès; Fleury (M.A.)
    - Contrat de mariage entre le sieur B. Leclerc et la demoiselle M.E. Fister, 29 mars 1790
      contrat de mariage; Leclerc (sieur B.); Fister (demoiselle M.E.)
    - Notoriété concernant la demoiselle M.J. Bouchoux, veuve en premières noces de Reville et veuve en secondes noces de Lesneux, 1er avril 1790
      notoriété; Bouchoux (demoiselle M.J.); Reville (veuve); Lesneux (veuve)
    - Contrat de mariage entre le sieur N.J. Lambinet et la demoiselle J.T. Taranne, 7 avril 1790
      contrat de mariage; Lambinet (sieur N.J.); Taranne (demoiselle J.T.)
    - Contrat de mariage entre le sieur F.M. Rousseau et la demoiselle M.J. Hatrey, 7 avril 1790
      contrat de mariage; Rousseau (sieur F.M.); Hatrey (demoiselle M.J.)
    - Testament de P. Alleaume, 13 avril 1790
      testament; Alleaume (P.)
    - Contrat de mariage entre le sieur J. Lelyon et la demoiselle M.M. Butet, 15 avril 1790
      contrat de mariage; Lelyon (sieur J.); Butet (demoiselle M.M.)
    - Notoriété concernant la dame Delage, 15 avril 1790
      notoriété; Delage (dame)
    - Inventaire après décès de F. Trichet, 16 avril 1790
      inventaire après décès; Trichet (F.)
    - Contrat de mariage entre le sieur J. Dupuy et la demoiselle A.G. Bézard, 17 avril 1790
      contrat de mariage; Dupuy (sieur J.); Bezard (demoiselle A.G.)
    - Contrat de mariage entre le sieur J. Michaux et la demoiselle M.A. Gauthier, 17 avril 1790
      contrat de mariage; Michaux (sieur J.); Gauthier (demoiselle M.A.)
    - Contrat de mariage entre le J. Despagnat et la demoiselle F. Margueritte, veuve Boujot, 17 avril 1790
      contrat de mariage; Despagnat (sieur J.); Margueritte (demoiselle F.); Boujot (veuve)
    - Inventaire après décès de la demoiselle A. Mougé, veuve Poiré en premières noces et épouse Allain en secondes noces, 19 avril 1790
      inventaire après décès; Mouge (demoiselle A.); Poire(veuve); Allain (épouse)
    - Contrat de mariage entre le sieur D. Cuirot et la demoiselle M. Vesse, 19 avril 1790
      contrat de mariage; Cuirot (sieur D.); Vesse (demoiselle M.)
    - Contrat de mariage entre le sieur F.M. Duvert de Boutemont et la demoiselle A.M. Vidal, 22 avril 1790
      contrat de mariage; Duvert de Boutemont (sieur F.M.); Vidal (demoiselle A.M.)
    - Testament de René de Bourgogne, 23 avril 1790
      testament; Bourgogne, René de
    - Contrat de mariage entre le sieur J.F. Montenoise et la demoiselle E.V. Patte, 30 avril 1790
      contrat de mariage; Montenoise (sieur J.F.); Patte (demoiselle E.V.)
    - Testament de F.J. Deperey Delaunay, 1er mai 1790
      testament; Deperey Delaunay (F.J.)
    - Contrat de mariage entre le sieur L.B. Rouit et la demoiselle R.J. Henry, 5 mai 1790
      contrat de mariage; Rouit (sieur L.B.); Henry (demoiselle R.J.)
    - Contrat de mariage entre le sieur N.P. Sevestre et la demoiselle E. Letester, 5 mai 1790
      contrat de mariage; Sevestre (sieur N.P.); Letester (demoiselle E.)
    - Contrat de mariage entre le sieur P.Hitier et la demoiselle C. Pouillot, 5 mai 1790
      contrat de mariage; Hitier (sieur P.); Pouillot (demoiselle C.)
    - Contrat de mariage entre le sieur M. Elsafier et la demoiselle M.M. Tranchant, 7 mai 1790
      contrat de mariage; Elsafier (sieur M.); Tranchant (demoiselle M.M.)
    - Contrat de mariage entre le sieur F. Derciaux et la demoiselle M.G. Cloleu, 7 mai 1790
      contrat de mariage; Derciaux (sieur F.); Cloleu (demoiselle M.G.)
    - Contrat de mariage entre le sieur M.D. Fillotte et la demoiselle M.A.M. Gilaut, 8 mai 1790
      contrat de mariage; Fillotte (sieur M.D.); Gilaut (demoiselle M.A.M.)
    - Inventaire après décès de la demoiselle M.M. Marié, veuve Buteux, 12 mai 1790
      inventaire après décès; Marie (demoiselle M.M.); Buteux (veuve)
    - Testament de Pierre Philippe, 17 mai 1790
      testament; Philippe, Pierre
    - Testament de M.F. Mignot, 18 mai 1790
      testament; Mignot (M.F.)
    - Contrat de mariage entre le sieur J.B. Postel et la demoiselle M.J. Denis, 21 mai 1790
      contrat de mariage; Postel (sieur J.B.); Denis (demoiselle M.J.)
    - Contrat de mariage entre le sieur G. Graffard et la demoiselle M.T. Olivier, veuve Leblanc, 31 mai 1790
      contrat de mariage; Graffard (sieur G.); Olivier (demoiselle M.T.); Leblanc (veuve)
    - Contrat de mariage entre L.F. Burnel et la demoiselle J.B. Maillot, 1er juin 1790
      contrat de mariage; Burnel (sieur L.F.); Maillot (demoiselle J.B.)
    - Notoriété en rectification des noms de Ad.J. Girard, 1er juin 1790
      notoriété; Girard (Ad. J.)
    - Inventaire après décès de Mathieu Lagoutte, 2 juin 1790
      inventaire après décès; Lagoutte, Mathieu
    - Contrat de mariage entre le sieur J.M. Monge et la demoiselle F.E. Fruitier, 7 juin 1790
      contrat de mariage; Monge (sieur J.M.); Fruitier (demoiselle F.E.)
    - Contrat de mariage entre le sieur J.B. Verdot et la demoiselle M.A. Doisy, 7 juin 1790
      contrat de mariage; Verdot (sieur J.B.); Doisy (demoiselle M.A.)
    - Testament de la demoiselle M.P. Jouvin, veuve Marest, 8 juin 1790
      testament; Jouvin (demoiselle M.P.); Marest (veuve)
    - Testament de la demoiselle S.B.C. Degand, veuve Levêque de La Comtetrie, 11 juin 1790
      testament; Degand (demoiselle S.B.C.); Leveque de La Comtetrie (veuve)
    - Notoriété en rectification des noms de R.A. Aubry, 11 juin 1790
      notoriété; Aubry (R.A.)
    - Inventaire après décès de la demoiselle M.P. Jouvin, veuve Marest, 14 juin 1790
      inventaire après décès; Jouvin (demoiselle M.P.); Marest (veuve)
    - Délivrance de legs concernant les héritiers de M.P. Jouvin, veuve Marest, 16 juin 1790
      délivrance de legs; Jouvin (dame M.P.); Marest (veuve)
    - Inventaire après décès de la demoiselle A. Soret, épouse Boré, 18 juin 1790
      inventaire après décès; Soret (demoiselle A.); Bore (épouse)
    - Contrat de mariage entre le sieur J.J. Marnet et la demoiselle J.R. Jacquet, 21 juin 1790
      contrat de mariage; Marnet (sieur J.J.); Jacquet (demoiselle J.R.)
    - Contrat de mariage entre le sieur P. Duval et la demoiselle M.M. Bertaux, 1er juillet 1790
      contrat de mariage; Duval (sieur P.); Bertaux (demoiselle M.M.)
    - Inventaire après décès de la demoiselle M.C.C. Peyri, veuve Méan, 2 juillet 1790
      inventaire après décès; Peyri (demoiselle M.C.C.); Mean (veuve)
    - Contrat de mariage entre le sieur J.B.J. Maréchard et la demoiselle B. Chevalier, 6 juillet 1790
      contrat de mariage; Marechard (sieur J.B.J.); Chevalier (demoiselle B.)
    - Notoriété constatant les héritiers de J. Manigot, 10 juillet 1790
      notoriété; Manigot (J.)
    - Contrat de mariage entre le sieur F.L. Blatry et la demoiselle F.M. Ripert, 12 juillet 1790
      contrat de mariage; Blatry (sieur F.L.); Ripert (demoiselle F.M.)
    - Testament déposé de l'abbé Benoist, 13 juillet 1790
      testament; dépôt de pièces; Benoist (monsieur); abbé
    - Contrat de mariage entre le sieur Giroroux et la demoiselle R.A.J. Petit, 23 juillet 1790
      contrat de mariage; Giroroux (sieur C.); Petit (demoiselle R.A.J.)
    - Contrat de mariage déposé entre le sieur S. Boullier et la demoiselle T.H. Martin, 29 juillet 1790
      contrat de mariage; dépôt de pièces; Boullier (sieur S.); Martin (demoiselle T.H.)
    - Inventaire après décès de F. Compiègne, 2 août 1790
      inventaire après décès; Compiegne (F.)
    - Dépôt du mortuaire de la demoiselle A.F. Perret, épouse Quesnay, 4 août 1790
      acte d'état civil; dépôt de pièces; Perret Demoiselle A.F.); Quesnay (épouse)
    - Testament de M.J. Ferrand, 6 août 1790
      testament; Ferrand (M.J.)
    - Contrat de mariage entre le sieur M. Lieutard et la demoiselle M.L. Grofillé, 11 août 1790
      contrat de mariage; Lieutard (sieur M.); Grofille (demoiselle M.L.)
    - Inventaire après décès de la demoisellem.M. Bouquet, veuve de J.R. de Saint Jean, 12 août 1790
      inventaire après décès; Bouquet Demoiselle M.M.); Saint Jean (veuve de)
    - Contrat de mariage entre le sieur J.B. Villeneuve et la demoiselle M.M.P. Mourée, 16 août 1790
      contrat de mariage; Villeneuve (sieur J.B.); Mouree (demoiselle M.M.P.)
    - Inventaire après décès de la demoiselle M.C. Rouyer, épouse Duherche, 27 août 1790
      inventaire après décès; Rouyer (demoiselle M.C.); Duherche (épouse)
    - Notoriété constatant les héritiers de A.J.J. Cézar Becheret, 27 août 1790
      notoriété; Cezar Becheret (A.J.J.)
    - Contrat de mariage entre le sieur L. Deschamps et la demoiselle M.E. Toulot, 31 août 1790
      contrat de mariage; Deschamps (sieur L.); Toulot (demoiselle M.E.)
    - Contrat de mariage entre le sieur P. Lambert et la demoiselle M.F. Poirot, 31 août 1790
      contrat de mariage; Lambert (sieur P.); Poirot (demoiselle M.F.)
    - Contrat de mariage entre le sieur F. Duherche et la demoiselle L. Pierre, veuve Compiègne, 2 septembre 1790
      contrat de mariage; Duherche (sieur F.); Pierre (demoiselle L.); Compiegne (veuve)
    - Contrat de mariage entre le sieur P. Daverton et la demoiselle E.E.M. Beuve, 2 septembre 1790
      contrat de mariage; Daverton (sieur P.); Beuve (demoiselle E.E.M.)
    - Contrat de mariage entre le sieur M. Conard et la demoiselle M.G. Leconte, 5 septembre 1790
      contrat de mariage; Conard (sieur M.); Leconte (demoiselle M.G.)
    - Contrat de mariage entre le sieur J.A. Reiche et la demoiselle J.M. Puissant, 8 septembre 1790
      contrat de mariage; Reiche (sieur J.A.); Puissant (demoiselle J.M.)
    - Contrat de mariage entre le sieur J.P. Noël et la demoiselle A.R. Banselin, 10 septembre 1790
      contrat de mariage; Noel (sieur J.P.); Banselin (demoiselle A.R.)
    - Contrat de mariage entre le sieur F. Delisle et la demoiselle F.A. Martin, 13 septembre 1790
      contrat de mariage; Delisle (sieur F.); Martin (demoiselle F.A.)
    - Inventaire après décès de M. Levêque, 13 septembre 1790
      inventaire après décès; Leveque (M.)
    - Contrat de mariage entre le sieur P.F. Bouquet et la demoiselle M.M. Fouray, 20 septembre 1790
      contrat de mariage; Bouquet (sieur P.F.); Fouray (demoiselle M.M.)
    - Inventaire après décès de Monsieur L.V. Defusée, comte de Voisenon, 27 septembre 1790
      inventaire après décès; Defusee de Voisenon (L.V.)
    - Contrat de mariage entre le sieur P.C. Vittiot et la demoiselle M.M. Sorin, 1er octobre 1790
      contrat de mariage; Vittiot (sieur P.C.); Sorin (demoiselle M.M.)
    - Contrat de mariage entre le sieur N. Breton et la demoiselle A. Guénin, 4 octobre 1790
      contrat de mariage; Breton (sieur N.); Guenin (demoiselle A.)
    - Contrat de mariage entre le sieur A. Binet et la demoiselle M. Gardin, 5 octobre 1790
      contrat de mariage; Binet (sieur A.); Gardin (demoiselle M.)
    - Contrat de mariage entre le sieur A.A.S. Leduc de La Tournelle et la demoiselle G.V. Pigeon, 7 octobre 1790
      contrat de mariage; Leduc de La Tournelle (Monsieur A.A.S.); Pigeon (demoiselle G.V.)
    - Contrat de mariage entre le sieur C.F. Bizolier et la demoiselle M.J. Therni, 9 octobre 1790
      contrat de mariage; Bizolier (sieur C.F.); Therni (demoiselle M.J.)
    - Inventaire après décès du sieur J.P.N. Périnat et et de la dame A.T. Duhamel, son épouse, 16 octobre 1790
      inventaire après décès; Perinat (sieur J.P.N.); Duhamel (dame T.); Perinat (dame)
    - Testament déposé de N. Richard, 20 octobre 1790
      testament; dépôt de pièces; Richard ((N.)
    - Contrat de mariage entre le sieur A. Sachet et la demoiselle J.L. Quoniam, 24 octobre 1790
      contrat de mariage; Sachet (sieur A.); Quoniam (demoiselle J.M.)
    - Notoriété en rectification des noms de N.J. Cavelier, 26 octobre 1790
      notoriété; Cavelier (N.J.)
    - Dépôt du certifcat de vie de M. Botherie de La Bretonnière, 27 octobre 1790
      notoriété; dépôt de pièces; Botherie de La Bretonniere (M.)
    - Testament de L.R. Heynement, veuve Mallet, 3 novembre 1790
      testament; Heynement (dame L.R.); Mallet (veuve)
    - Délivrance de legs de L.V. Defusée, comte de Voisenon, 9 novembre 1790
      délivrance de legs; Defusee de Voisenon (L.V.)
    - Contrat de mariage entre le sieur N. Durand et la demoiselle B. Drouhain, 10 novembre 1790
      contrat de mariage; Durand (sieur N.); Drouhain (demoiselle B.)
    - Contrat de mariage entre le sieur E. Rochon et la demoiselle M.A. Leclerc, 11 novembre 1790
      contrat de mariage; Rochon (sieur E.); Leclerc (demoiselle M.A.)
    - Contrat de mariage entre le sieur P. Bunel et la demoiselle M.F.F. Lorrain, 15 novembre 1790
      contrat de mariage; Bunel (sieur P.); Lorrain (demoiselle M.F.F.)
    - Inventaire après décès de Jean Balhazar, comte d' Adhemar, 23 novembre 1790
      inventaire après décès; Balhazar d' Adhemar, Jean
    - Inventaire après décès de la demoiselle M.L. Roussel, épouse Godard, 6 décembre 1790
      inventaire après décès; Roussel (demoiselle M.L.); Godard (épouse)
    - Contrat de mariage entre le sieur A.L. Baudouin de Vautournon et la demoiselle J.G. Laugier, 7 décembre 1790
      contrat de mariage; Baudouin de Vautournon (sieur A.L.); Laugier (demoiselle J.G.)
    - Contrat de mariage entre le sieur P. Michau et la demoiselle A.M. Rollin, 16 décembre 1790
      contrat de mariage; Michau (sieur P.); Rollin (demoiselle A.M.)
    - Notoriété concernant la succession de A. Chrétien, 18 décembre 1790
      notoriété; Chretien (A.)
    - Testament de A.H. de Bausset, 20 décembre 1790
      testament; Bausset (A.H. de)
    - Notoriété constatant les héritiers de la demoiselle E.G. Bernier, veuve de J. Dutramblay de Saint Yvon, 20 décembre 1790
      notoriété; Bernier (demoiselle E.G.); Dutramblay de Saint Yvon (veuve)
    - Notoriété constatant les héritiers du sieur L. Fontaine et de la demoiselle J. Caverat, son épouse, 23 décembre 1790
      notoriété; Fontaine (sieur L.); Caverat (dame J.); Fontaine (dame)
    - Testament de la demoiselle M.A. Adam, veuve Lambert en premières noces et veuve Turpin en secondes noces, 29 décembre 1790
      testament; Adam (demoiselle M.A.); Lambert (veuve); Turpin (veuve)
    - Contrat de mariage entre le sieur L.M. Paquet et la demoiselle M.S. Pigeon, 31 décembre 1790 - 1790
      contrat de mariage; Paquet (sieur L.M.); Pigeon (demoiselle M.S.)